【裁判字號】    90,小上,55
【裁判日期】    901221
【裁判案由】    給付違約金
【裁判全文】
臺灣臺南地方法院民事裁定  九十年度小上字五五號
    上  訴  人  丙○○
    被上訴  人  乙○○
                甲○○
右當事人間請求給付違約金事件，上訴人對於中華民國九十年九月三日臺灣臺南地方
法院新營簡易庭九十年度營小字第一七七號第一審判決提起上訴，本院裁定如左：
    主      文
上訴駁回。
第二審訴訟費用由上訴人負擔。
    理      由
一、按對於小額程序之第一審裁判之上訴或抗告，非以其違背法令為理由，不得為之
    ，新修正民事訴訟法第四百三十六條之二十四第二項定有明文。所謂判決違背法
    令係指判決不適用法則或適用不當者而言。且依新修正之民事訴訟法第四百三十
    六條之二十五規定，提起上訴，應提出上訴狀，並應於上訴狀內記載上訴理由，
    表明原判決所違背之法令及其具體內容，以及依訴訟資料可認為原判決有違背法
    令之具體事實，是以上訴狀或理由書如未依此項方法表明者，即難認為已對小額
    訴訟第一審判決之違背法令有具體之指摘，應認其上訴不合法。
二、本件上訴人對於本院新營簡易庭九十年度營小字第一七七號之第一審判決提起上
    訴，並主張：兩造間之借款債務糾紛，上訴人前就被上訴人簽發予上訴人收執之
    本票一紙，聲請鈞院准予強制執行，並經鈞院裁定准許在案，然就上訴人請求之
    本票票款、利息及違約金部分，僅准許票款及利息之請求，違約金部分，則認不
    得請求，予以駁回。上訴人乃依上開執行名義對被上訴人之財產聲請強制執行，
    並另起訴請求被上訴人給付違約金，且經原審受理在案（即本件），嗣強制執行
    程序中兩造雖已達成和解，但僅就本金及利息部分和解，違約金部分並未和解，
    如已達成和解，應一併載明於和解書中。況兩造達成和解之後，被上訴人說違約
    金部分也要一併撤銷（按應為撤回之意），上訴人亦說好，有空就去等語。可見
    違約金訴訟要撤回，是和解後所說的話，並未包含於和解書中，且為口頭答應，
    須待上訴人向法院聲請撤銷（按應為撤回之意）才算數，之後因兩造約定之和解
    條件未達成，故上訴人亦不願撤銷（按應為撤回之意）本件違約金之訴訟，然原
    審竟認上開違約金部分，於兩造達成和解時亦一併和解成立，顯然有誤等語。
三、經查，對於小額訴訟提起上訴程序，依法須先具備上訴之合法要件，俟其上訴合
    法後，始審究其上訴有無理由。本件依上訴人之上開理由，無非係對於原審認定
    兩造已就違約金部分達成和解之事實並非真正等語。然依前開說明，上訴人須於
    上訴理由狀中具體指摘原審判決有如何不適用法則或適用不當之違背法令情事，
    或指明原審判決所違反之法令條項、內容以及依訴訟資料有何合於判決違背法令
    之具體事實，始能認其上訴為合法。茲因上訴人提出之上訴理由均未具體表明上
    開內容，自不得謂已合法表明上訴理由。從而，本件上訴顯難認為合法，應予駁
    回。
四、結論：本件上訴為不合法，依民事訴訟法第四百三十六條之三十二、第四百四十
    四條第一項前段、第九十五條、第七十八條，裁定如主文。
中      華      民      國    九十      年     十二     月    二十一    日
                                臺灣臺南地方法院民事第三庭
~B審判長法  官  吳森豐
~B      法  官  葉惠玲
~B      法  官  許蕙蘭
右正本證明與原本無異
本判決不得上訴
中      華      民      國    九十      年     十二     月    二十一    日
~B      法院書記官  張淑珍


司法院資訊處製作；財團法人民間司法改革基金會備份。
